【裁判字號】    98,訴,938
【裁判日期】    980930
【裁判案由】    毒品危害防制條例
【裁判全文】
臺灣基隆地方法院刑事判決               98年度訴字第938號
公  訴  人  臺灣基隆地方法院檢察署檢察官
被      告  乙○○
                    （另案在臺灣臺北監獄執行中）
上列被告因違反毒品危害防制條例案件，經檢察官提起公訴（九
十八年度毒偵字第一三七九號、九十八年度偵字第二四五七號）
，被告於本院準備程序先就被訴事實均為有罪陳述，受命法官於
聽取當事人之意見後，合議庭裁定由受命法官獨任進行簡式審判
程序，判決如下：
    主  文
乙○○施用第一級毒品，處有期徒刑捌月，扣案第一級毒品海洛
因壹包（驗餘淨重零點壹零壹伍公克）沒收銷燬之，扣案盛裝第
一級毒品海洛因之包裝袋壹只、便條紙壹張及七星牌香菸盒壹個
均沒收。
    事  實
一、乙○○於民國九十六年間，因施用第一級毒品案件，經本院
    裁定送觀察、勒戒後，於九十七年五月十九日因無繼續施用
    毒品傾向而釋放出所。詎其又基於施用第一、二級毒品之犯
    意，於九十八年五月二十七日晚間九時許，在基隆市火車站
    之公廁內，以將第一級毒品海洛因（下稱海洛因）及第二級
    毒品甲基安非他命（起訴書誤載為安非他命，下稱甲基安非
    他命）置於針筒內加水混合後注射之方式，同時施用海洛因
    及甲基安非他命一次。嗣於翌日下午二時四十五分許，在基
    隆市○○路一八二號前為警查獲，並當場扣得其所持有海洛
    因一包（檢出海洛因成分之細結晶淨重零點一零四公克，驗
    餘淨重零點一零一五公克，以包裝袋一只盛裝，再以便條紙
    一張包裹，放置在七星牌香菸盒中），其於同日下午五時許
    ，經警採尿送驗結果，呈海洛因人體代謝物嗎啡及甲基安非
    他命陽性反應。
二、案經基隆市警察局第二分局報請臺灣基隆地方法院檢察署檢
    察官偵查起訴。
    理  由
一、按觀察、勒戒或強制戒治執行完畢釋放後，五年內再犯毒品
    危害防制條例第十條施用第一、二級毒品之罪者，檢察官應
    依法追訴，毒品危害防制條例第二十三條第二項定有明文。
    被告前因施用第一級毒品案件，經本院裁定送觀察、勒戒後
    ，於九十七年五月十九日因無繼續施用毒品傾向而釋放出所
    等情，有卷附臺灣基隆地方法院檢察署刑案資料查註紀錄表
    及臺灣高等法院被告前案紀錄表可稽。被告於前次觀察、勒
    戒執行完畢釋放後五年內再犯本案施用第一、二級毒品之罪
    ，自應由檢察官依法追訴。
二、上揭犯罪事實，業據被告乙○○於本院準備及審判程序中自
    白不諱，而被告為警採尿送驗結果，呈海洛因人體代謝物嗎
    啡及甲基安非他命陽性反應，有臺灣尖端先進生技醫藥股份
    有限公司九十八年六月十日出具之濫用藥物尿液檢驗報告、
    基隆市警察局第二分局偵辦毒品案件尿液檢體對照表在卷為
    憑；又被告經扣案之白色細結晶一包，檢出海洛因成分，淨
    重零點一零四公克，驗餘淨重零點一零一五公克，亦有交通
    部民用航空局航空醫務中心九十八年六月十八日航藥鑑字第
    ○九八三○一四號毒品鑑定書、基隆市警察局第二分局扣押
    筆錄及扣押物品目錄表附卷可參。足見被告上開自白屬實。
    本案事證明確，被告犯行洵堪認定，應依法論科。
三、核被告所為，係犯毒品危害防制條例第十條第一項之施用第
    一級毒品罪及同條第二項之施用第二級毒品罪。被告非法持
    有第一、二級毒品之低度行為，分別為其施用之高度行為所
    吸收，均不另論罪。查本案被告係以將海洛因及甲基安非他
    命置於針筒內加水混合後注射之方式，而同時施用海洛因及
    甲基安非他命，業據被告於本院準備及審判程序中供述明確
    ，公訴檢察官於本院審判程序中亦將犯罪事實更正如本院前
    揭認定，是本案被告係一行為同時觸犯施用第一級毒品罪及
    施用第二級毒品罪，為異種想像競合犯，應從一重之施用第
    一級毒品罪論處，至起訴書認被告施用第一級毒品及施用第
    二級毒品二罪間，應予分論併罰，尚有未合。爰審酌被告前
    因陸海空軍刑法之結夥搶劫等案件，經臺灣高等法院判處有
    期徒刑十三年確定，於九十四年十一月十五日假釋出監，尚
    於假釋期間，且已因施用毒品案件，經執行觀察、勒戒之處
    遇措施後，猶未深切反省及警惕，亦未能體認毒品危害己身
    之鉅，及早謀求脫離毒害之道，反而伺機再犯，自有使其接
    受相當期間監禁處遇以教化性情之必要；惟被告就犯罪事實
    坦認犯行，犯後態度尚可，且施用毒品固戕害個人健康，然
    未侵害他人權益，犯罪手段平和，兼衡其智識程度等一切情
    狀，量處如主文所示之刑。扣案白色細結晶一包，檢出海洛
    因成分，淨重零點一零四公克，驗餘淨重零點一零一五公克
    ，有前揭交通部民用航空局航空醫務中心毒品鑑定書在卷可
    憑，為查獲之毒品，不論屬於犯人與否，應依毒品危害防制
    條例第十八條第一項前段之規定沒收銷燬之。至扣案盛裝海
    洛因之包裝袋一只、包裹用之便條紙一張及供放置之七星牌
    香菸盒一個，均為被告所有，供其盛裝而持有及施用海洛因
    之物，爰依刑法第三十八條第一項第二款規定諭知沒收。
四、末按安非他命與甲基安非他命係不同種類之第二級毒品，此
    參毒品危害防制條例第二條附表二將安非他命（Amphetamin
    -e）及甲基安非他命（Methamphetamine、（+ ）–（S）–
    N,alpha –dime–thylphenethylamine）分列第十二項及第
    八十九項可知。又吸食甲基安非他命經由代謝會產生少量的
    安非他命，而吸食安非他命經由代謝不會再產生甲基安非他
    命，此有高雄醫學大學附設中和紀念醫院九十三年十一月二
    十五日覆臺灣高雄地方法院貴刑未九十三訴五二一字第三七
    七四五號及法務部調查局九十三年五月四日調科壹字第○九
    三六二四一三九八○號函示可參。本案被告上開經警採尿送
    驗結果，安非他命檢驗濃度為一○四五ｎｇ／ｍｌ，甲基安
    非他命檢驗濃度則為四三五五ｎｇ／ｍｌ，前揭臺灣尖端先
    進生技醫藥股份有限公司濫用藥物檢驗報告記載明確。可見
    被告本案所施用之第二級毒品係甲基安非他命，而非安非他
    命，起訴書應係誤載，附此敘明。
據上論斷，應依刑事訴訟法第二百七十三條之一第一項、第二百
九十九條第一項前段，毒品危害防制條例第十條第一項、第二項
、第十八條第一項前段，刑法第十一條、第五十五條、第三十八
條第一項第二款，判決如主文。
本案經檢察官甲○○到庭執行職務。
中    華    民    國    98    年    9     月    30    日
                  刑事第三庭法  官  陳賢德
以上正本證明與原本無異。
如不服本判決應於收受送達後10日內向本院提出上訴書狀，並應
敘述具體理由；其未敘述上訴理由者，應於上訴期間屆滿後20日
內向本院補提理由書 (均須按他造當事人之人數附繕本)「切勿
逕送上級法院」。
中    華    民    國    98    年    9     月    30    日
                            書記官  王靜敏
附錄論罪科刑法條
毒品危害防制條例第十條
施用第一級毒品者，處六月以上五年以下有期徒刑。
施用第二級毒品者，處三年以下有期徒刑。


司法院資訊處製作；財團法人民間司法改革基金會備份。
